【裁判字號】    98,上易,2398
【裁判日期】    981019
【裁判案由】    毒品危害防制條例
【裁判全文】
臺灣高等法院刑事判決                98年度上易字第2398號
上  訴  人
即  被  告  甲○○
上列上訴人因違反毒品危害防制條例案件，不服臺灣板橋地方法
院98年度易字第1380號，中華民國98年8月17日第一審判決（起
訴案號：臺灣板橋地方法院檢察署98年度偵字第10090號），提
起上訴，本院判決如下：
    主  文
上訴駁回。
    理  由
一、不服第一審判決而上訴於第二審法院者，應提出上訴書狀，
    上訴書狀應敘述具體理由，刑事訴訟法第361條第1項、第2
    項定有明文。所謂「應敘述具體理由」，係指應具體敘述原
    判決有何認事、用法或量刑等足以影響判決本旨之違法或不
    當情形，而非空泛之指摘而言。本件原判決認定：被告甲○
    ○前因違反洗錢防制法案件，經判處有期徒刑六月確定，於
    95年10月4日易科罰金執行完畢。其明知甲基安非他命為毒
    品危害防制條例所定之第二級毒品，不得非法持有，竟基於
    持有第二級毒品甲基安非他命之犯意，於不詳時、地取得第
    二級毒品甲基安非他命一包（淨重0.154公克，取樣0.0002
    公克鑑驗用罄，剩餘0.1538公克）而持有之。嗣於97年10月
    30日凌晨1時許為警查獲，並扣得前開甲基安非他命一包等
    情。因而論被告以持有第二級毒品，累犯罪，處有期徒刑參
    月，並諭知如易科罰金，以新臺幣壹仟元折算壹日；及為相
    關從刑之宣告。係依憑證人即查獲本案之警員乙○○於原審
    審理中證稱：平常伊等都會到比較可疑會交易毒品的地點察
    看，在案發地點當時伊要上前盤查時，可能甲○○聽到伊等
    的腳步聲，就把手上握的甲基安非他命丟掉，甲○○沒有丟
    很遠，只是往下丟，伊等距離被告不遠，只有幾步距離，伊
    當時覺得甲○○形跡可疑，因為一般人不會這樣快步走，所
    以伊就跟在甲○○後面要盤查他，大約跟不到30秒，就看到
    甲○○將東西丟下等語，核與證人即同查獲本案之警員丙○
    ○於原審審理中證謂：當天伊和同事乙○○去案發地點看有
    無可疑人士，然後看到甲○○形跡可疑，乙○○先過去，伊
    跟在後面，就看到乙○○跑過去，伊快步跟過去，乙○○已
    經把甲○○攔下，在甲○○左邊腳下有一包衛生紙包著甲基
    安非他命，乙○○攔下甲○○時，甲○○是靠近機車，所以
    乙○○有稍微將甲○○帶開，衛生紙是在甲○○原本靠近的
    機車附近等語相符，且有現場照片二幀在卷可佐，現場查獲
    之米白色透明結晶塊一包（淨重0.154公克，取樣0.0002公
    克鑑驗用罄，剩餘0.1538公克）含甲基安非他命成分，亦有
    交通部民用航空醫務中心97年12月17日航藥鑑字第0976211
    號毒品鑑定書1份在卷可稽等證據資料，而為論斷，已敘明
    其所憑之證據及認定之理由。經核認事用法及量刑均無不合
    。
二、被告上訴意旨略稱：扣案之毒品並非被告所持有，作證警員
    行為不合理與違常云云。然並未具體指明本件原判決有何認
    事、用法或量刑等足以影響判決本旨之違法或不當情形，自
    不合於首揭提起第二審上訴，上訴書狀應敘述具體理由之規
    定。其上訴顯屬違背法律上之程式，爰不經言詞辯論，駁回
    其上訴。
據上論斷，應依刑事訴訟法第367條前段、第372條，判決如主文
。
中    華    民    國    98    年    10    月    19    日
              刑事第十二庭審判長法  官  蔡永昌
                                法  官  陳榮和
                                法  官  蔡國在
以上正本證明與原本無異。
不得上訴。
                                書記官  顧哲瑜
中    華    民    國    98    年    10    月    20    日


司法院資訊處製作；財團法人民間司法改革基金會備份。
